臺灣花蓮地方法院刑事裁定
111年度聲字第101號
聲  請  人  臺灣花蓮地方檢察署檢察官
受  刑  人  羅春木



上列聲請人因受刑人數罪併罰有二裁判以上，聲請定其應執行之
刑（111年度執聲字第66號），本院裁定如下：
    主  文
羅春木犯如附表所示之罪，所處如附表所示之刑，應執行有期徒
刑陸年拾月。
    理  由
一、聲請意旨略以：受刑人羅春木因犯竊盜案件，先後經判決確
    定如附表，應依刑法第53條及第51條第5款，定其應執行之
    刑，爰依刑事訴訟法第477條第1項聲請裁定等語。
二、按裁判確定前犯數罪者，併合處罰之；又數罪併罰，有二裁
    判以上者，依刑法第51條之規定，定其應執行之刑；數罪併
    罰，分別宣告其罪之刑，宣告多數有期徒刑者，於各刑中之
    最長期以上，各刑合併之刑期以下，定其刑期，但不得逾30
    年，刑法第50條第1項前段、第53條、第51條第5款分別定有
    明文。次依刑法第53條應依刑法第51條第5款至第7款之規定
    ，定其應執行之刑者，由該案犯罪事實最後判決之法院之檢
    察官，聲請該法院裁定之，刑事訴訟法第477條第1項亦有明
    文。復按數罪併罰合併定應執行刑之制度目的，在就所犯數
    罪，以各罪宣告刑為基礎，合併後綜合評價犯罪人最終應具
    體實現多少刑罰，方符合罪刑相當要求並達刑罰目的，應立
    於兼顧法律規定之外部界限與法秩序理念即比例原則、平等
    原則、罪刑相當原則與重複評價禁止原則等價值內部界限之
    前提，綜合評價各罪類型、關係、法益侵害之綜合效果，考
    量行為人之個人特質及刑罰效果，認應對之具體實現多少刑
    度，即足達到矯治教化之必要程度，以緩和宣告刑可能存在
    之不必要嚴苛。再按分屬不同案件之數罪併罰有應更定執行
    刑之情形，倘數罪之刑，曾經定其執行刑，再與其他裁判宣
    告之刑定其執行刑時，法理上，亦應同受刑事訴訟法第370
    條第2項、第3項所定不利益變更禁止原則之拘束。亦即，另
    定之執行刑，其裁量所定之刑期，不得較重於前定之執行刑
    加計後裁判宣告之刑之總和。又按數罪併罰中之一罪得易科
    罰金，若因與不得易科之他罪併合處罰結果，而不得易科罰
    金時，原可易科部分所處之刑，自亦無庸為易科折算標準之
    記載。末按數罪併罰之定應執行刑，係出於刑罰經濟與責罰
    相當之考量，本含有恤刑性質，故二裁判以上之數罪應併合
    處罰者，須在該數罪之刑全部未曾定應執行刑，且尚未全部
    執行完畢前，聲請定其應執行之刑，始有實益。檢察官聲請
    定應執行刑之數罪中，倘有部分罪刑已執行完畢者，因僅係
    檢察官指揮執行時，應如何予以扣抵之問題，要與定應執行
    刑無涉，是於數罪併罰案件，已執行完畢之罪仍得與未執行
    完畢之罪定應執行刑。
三、經查：
（一）本院為受刑人所犯如附表所示各罪之犯罪事實最後判決之
      法院，如附表所示之各罪犯罪時間均於如附表編號1所示
      裁判確定日前所犯，經臺灣高等法院、臺灣宜蘭地方法院
      及本院分別判處如附表所示之刑，編號4至5、6至8、9至1
      0、12至13、14至17所示之罪，分別經臺灣宜蘭地方法院
      以如附表備註欄所示判決定應執行有期徒刑1年2月、1年
      、11月、8月、2年2月，均已確定等情，有各該裁判及臺
      灣高等法院被告前案紀錄表附卷可稽。又受刑人所犯各罪
      包含得易科罰金之罪與不得易科罰金之罪，其已就上開各
      罪請求檢察官聲請合併定其應執行之刑，亦有臺灣宜蘭地
      方檢察署民國111年2月7日聲請定應執行刑調查表存卷為
      憑。揆諸前揭說明，本件聲請就如附表所示之罪合併定其
      應執行之刑，除檢察官聲請書所附之案件一覽表編號3之
      罪名欄、編號6至10、18之偵查機關年度案號欄、編號18
      之犯罪日期欄及編號4至5、6至8、9至10、12至13、14至1
      7備註欄有誤植及闕漏之處，應分別更正及補充如附表所
      示外，洵屬正當，應予准許。
（二）經本院函詢受刑人應於文到3日內對本案定其應執行之刑
      表示意見，業經受刑人於111年3月9日收受送達而迄未依
      期回覆，有本院送達證書在卷足考，是本院於裁定前，已
      充分予受刑人適當方式陳述意見之機會，附此敘明。
四、爰以各罪宣告刑及上揭外部界限與內部界限為基礎，審酌受
    刑人所犯如附表所示之罪，分別為普通竊盜、加重竊盜、贓
    物、傷害及妨害自由等罪，其中竊盜相關案件之犯罪時間介
    於106年5月至107年8月間所為，因被害人、手段及竊取物品
    價值不同而有異，至各罪之犯罪罪質、目的、情節則高度相
    似，責任非難重複程度較高，基於重複評價禁止之立法目的
    ，尚非不得給予適度之刑罰折扣，以符合法律授與裁量權之
    目的，並符合定執行刑之恤刑目的。並審酌上開各罪之犯罪
    類型、罪質、目的、手段、法益侵害結果及各罪彼此關聯性
    ，兼衡受刑人所犯各罪所侵害者，均非不可替代或不可回復
    之個人法益等一切情狀，以首揭意旨並兼衡罪刑相當原則及
    比例原則，期於緩和宣告刑獨立存在之不必要嚴苛同時，具
    體實現矯治教化之目的，就各裁判所處之刑，定其應執行如
    主文所示之刑。而受刑人所犯原得易科罰金之罪，因與不得
    易科罰金之各罪合併處罰，自無庸為易科罰金折算標準之記
    載。至受刑人就如附表所犯部分之罪已執行完畢一節，僅係
    檢察官指揮執行時如何扣抵之問題，併此敘明。
五、依刑事訴訟法第477條第1項，裁定如主文。
中　　華　　民　　國　　111 　年　　5 　　月　　3 　　日
　　　　　　　　　刑事第二庭    法　官　蔡瑞紅
上列正本證明與原本無異。
如對本裁定不服，應於送達後5日內，向本院提出抗告狀（應抄
附繕本）。
因疫情而遲誤不變期間，得向法院聲請回復原狀。
中　　華　　民　　國　　111 　年　　5 　　月　　4 　　日
                                書記官  陳昱瀅